Minutes et répertoires du notaire Étienne GERBAULT, 6 avril 1605 - décembre 1614 (étude II)
Archives nationales
Minutes et répertoires du notaire Étienne GERBAULT, 6 avril 1605 - décembre 1614 (étude II)
MC/ET/II/61 - MC/ET/II/215
Etude II; Gerbault, Etienne
Archives nationales de France
Minutes et répertoires: la loi 2008-696 du 15 juillet 2008 relative aux archives a fixé à 75 ans à compter de la date de l'acte, ou à 25 ans à compter de la date du décès de l'intéressé si ce délai est plus bref, le délai de communication des minutes et répertoires des notaires; ce délai est porté à 100 ans à compter de la date de l'acte si le document se rapporte à un mineur (code du Patrimoine, articles L213-2, 4e d et 5e).
Autres documents de l'étude (dossiers de clients, comptabilité...): s'agissant d'archives privées, ces documents sont communicables selon les modalités fixées par le déposant ou le donateur.
Certains documents ne sont pas accessibles en raison de leur mauvais état de conservation.
Versement
Attention: ce notaire n'a pas laissé de répertoire pour son activité dans l'étude II
Accès aux autres instruments de recherche du notaire Etienne GERBAULT
Minutes et répertoires du notaire Étienne GERBAULT, 1605 - 1er avril 1660 (étude II)
- Minutes de Étienne GERBAULT, 1605 - décembre 1614; MC/ET/II/61 - MC/ET/II/215
  - Minutes. 1605, 26 avril - décembre, 26 avril - décembre 1605; MC/ET/II/61
    Informations complémentaires:
    26 avril 1605, et juin à décembre.
    Informations concernant le classement:
    Le niveau inférieur de description, quand il existe, correspond aux minutes d'actes. Toutes les minutes ne sont pas forcément décrites une à une. Les descriptions de ces minutes sont plus ou moins détaillées.
    - Testament de Fiacre de Saint-Simon, prêtre curé de Champcueil, bachelier en décret et chapelain en l'église de Paris, cloître de l'église Saint-Jacques, rue Saint-Denis., 14 juin 1605; MC/ET/II/61
      Origine de l'information:
      Étude II, contrats de mariage, testaments, inventaires après décès, 1606-1629 (977 actes), relevés sous la dir. de Jean Mesnard, v. 1970 (fichier papier entièrement dématérialisé; voir contexte dans le Plan d’orientation général - Notaires de Paris, guides thématiques du Minutier).
      Date de création de la notice: 2003
      testament; Saint-Denis (rue); Saint-Simon, Fiacre de; prêtre; curé
    - Contrat de mariage entre Isaac Bertier, faiseur de bas de chausse de soie, rue des Juifs, et Geneviève Belier, fille de Pierre Belier, menuisier, rue au Maire., 21 août 1605; MC/ET/II/61
      contrat de mariage; Juifs (rue des); Maire (rue au); Belier, Geneviève; Belier, Pierre; Bertier, Isaac; menuisier
    - Contrat de mariage entre Jean Feré, maréchal, Ecouen, et Marie Menguelin, fille de Henri Menguelin, marchand tapissier, grand rue devant l'église et paroisse Saint Médard., 12 septembre 1605; MC/ET/II/61
      contrat de mariage; Ecouen (Val-d'Oise); Saint-Médard (église); Feré, Jean; Menguelin, Henri; Menguelin, Marie; tapissier
    - Constitution par Thomas Boucher, maître orfèvre, et par Marie Dubuisson, sa femme, demeurant au Lion d'Argent, sur le pont aux Changeurs, au profit de Nicolas Contant, maître peintre et bourgeois de Paris, de 50 livres tournois de rente, moyennant une somme de 800 livres tournois., 28 décembre 1605; MC/ET/II/61
      Documents du Minutier central concernant les peintres, sculpteurs et graveurs au XVIIe siècle (1600-1650) [études I à X, 1955 actes], par Marie-Antoinette Fleury, tome I, Paris, S.E.V.P.E.N, 1969, p. 158 (instrument de recherche imprimé dématérialisé, certaines notices sont plus détaillées dans la version intégrale accessible en ligne par la rubrique 'Autres instruments de recherche', voir contexte dans le Plan d’orientation général - Notaires de Paris, guides thématiques du Minutier).
      Date de révision: 2010
      Date de création de la notice: 2007
      Documents du Minutier central concernant les peintres, sculpteurs et graveurs au XVIIe siècle (1600-1650), par Marie-Antoinette Fleury, tome I, Paris, S.E.V.P.E.N, 1969, LXXXIV-974 p.
      constitution de rente; Change (pont au); Lion d'Argent (enseigne du); Boucher, Thomas; Contant, Nicolas; Dubuisson, Marie; orfèvre; peintre
    - Inventaire après décès de Martin de La Porte, maître tailleur d'habits, rue de la Tannerie, et de sa femme, Perrette Dupuis., 29 décembre 1605; MC/ET/II/61
      inventaire après décès; Tannerie (rue de la); Dupuis, Perrette; La Porte, Martin de; tailleur d'habits
    - Notoriété par laquelle Jean Louvet, demeurant rue Saint-Denis, paroisse Saint-Merri, Pierre Cottin, demeurant rue Saint-Denis, paroisse Saint-Sauveur, marchands, bourgeois de Paris, Jean Canellier, marchand bonnetier, bourgeois de Paris, demeurant rue Saint-Jacques-de-la-Boucherie, Claude Cottereux, demeurant rue Saint-Denis, paroisse Saint-Sauveur, Hugues Béroul, marchand mercier, demeurant rue Saint-Denis, paroisse Saint-Jacques-de-la-Boucherie, Simon Brice et Jean Guillet, maîtres fondeurs en terre et sable, Philippe Lefebvre, maître peignier tabletier, demeurant rue Saint-Denis, paroisse Saint-Sauveur, Antoine Noël, maître sonnettier, demeurant rue de la Barillerie, Simon Deraines, maître lunetier, demeurant en ladite rue, Simon Donget et Nicolas de Mathonière, imprimeurs en papier, demeurant rue Montorgueil, Thomas Guarat, maître épinglier de la reine, demeurant rue Beaurepaire, Jacques Hubert, maître fondeur en terre et sable, demeurant rue Guérin-Boisseau, Paul Semler en son nom et au nom des sieurs Bosche et Foremberger, marchands à Nuremberg, demeurant rue du Bourg-l'Abbé, et Jean Alexandre, emballeur de marchandises, demeurant rue de la Truanderie, attestent bien connaître Pierre Lafarge, marchand français du pays d'Auvergne, trafiquant en Espagne, et qui, au mois d'août précédent, alors qu'il était logé rue Saint-Denis, au Plat d'étain, leur avait acheté de la marchandise de mercerie qu'il avait fait emballer et marquer de sa marque. Il acheta, en outre, audit Donget 6 grosses de cartons vernis et audit Mathonière 1.800 feuilles de taille douce., 31 décembre 1605 - 1605; MC/ET/II/61
      Documents du Minutier central concernant les peintres, sculpteurs et graveurs au XVIIe siècle (1600-1650) [études I à X, 1955 actes], par Marie-Antoinette Fleury, tome I, Paris, S.E.V.P.E.N, 1969, p. 776 (instrument de recherche imprimé dématérialisé, certaines notices sont plus détaillées dans la version intégrale accessible en ligne par la rubrique 'Autres instruments de recherche', voir contexte dans le Plan d’orientation général - Notaires de Paris, guides thématiques du Minutier).
      notoriété; Espagne; Nuremberg (Allemagne); Barillerie (rue de la); Beaurepaire (rue); Bourg-l'Abbé (rue du); Grande-Truanderie (rue de la); Guérin-Boisseau (rue); Montorgueil (rue); Plat d'Etain (enseigne du); Saint-Denis (rue); Saint-Jacques-de-la-Boucherie (paroisse); Saint-Jacques-la-Boucherie (rue); Saint-Merri (paroisse); Saint-Sauveur (paroisse); Alexandre, Jean; Bosche (M.); Brice, Simon; Béroul, Hugues; Canellier, Jean; Cottereux, Claude; Cottin, Pierre; Deraines, Simon; Donget, Simon; Foremberger (M.); Guarat, Thomas; Guillet, Jean; Hubert, Jacques; Lafarge, Pierre; Lefebvre, Philippe; Louvet, Jean; Mathonière, Nicolas de; Noël, Antoine; Semler, Paul; fabricant d'accessoires vestimentaires; layetier; fondeur; imprimeur; opticien; commerçant; tabletier; forgeron
    - Notoriété par laquelle deux tireurs d'or et d'argent parisiens attestent bien connaître Pierre Fournel, marchand français du pays d'Auvergne, trafiquant en Espagne, qui leur a acheté des marchandises, au mois d'août précédent, pour être vendues au royaume d'Espagne. (1), 31 décembre 1605 - 1605; MC/ET/II/61
      Compléments de description: (1) Dans la marge des trois actes précédemment analysés, est reproduite la marque des marchands qui a été mise sur les ballots.
      Documents du Minutier central concernant les peintres, sculpteurs et graveurs au XVIIe siècle (1600-1650) [études I à X, 1955 actes], par Marie-Antoinette Fleury, tome I, Paris, S.E.V.P.E.N, 1969, p. 777 (instrument de recherche imprimé dématérialisé, certaines notices sont plus détaillées dans la version intégrale accessible en ligne par la rubrique 'Autres instruments de recherche', voir contexte dans le Plan d’orientation général - Notaires de Paris, guides thématiques du Minutier).
      notoriété; Espagne; Fournel, Pierre; commerçant; batteur de métal
    - Notoriété par laquelle trois marchands parisiens attestent bien connaître Jean Duprès, marchand français du pays d'Auvergne, trafiquant en Espagne, qui leur a acheté, au mois d'août précédent, des marchandises manufacturées dans leurs ateliers., 31 décembre 1605 - 1605; MC/ET/II/61
      notoriété; Espagne; Duprès, Jean; commerçant
  - Minutes. 1606, MC/ET/II/62
    - Contrat de mariage entre Pierre Bataille, tailleur d'habits Vieille rue du Temple, et Perrette Duclen, veuve de Alexandre Neuxe, marchand de chevaux, rue Verdelet., 22 janvier 1606; MC/ET/II/62
      contrat de mariage; Vieille-du-Temple (rue); Verdelet (rue); Bataille, Pierre; Duclen, Perrette; Neuxe, Alexandre; tailleur d'habits; commerçant
    - Inventaire après décès de Marie Le Roy, rue Pagevin, épouse de noble homme Sébastien Bodinet, bourgeois de Paris, apothicaire et valet de chambre ordinaire du Roi., 16 mars 1606; MC/ET/II/62
      inventaire après décès; Pagevin (rue); Le Roy, Marie; Bodinet, Sébastien; pharmacien; officier de la Chambre du roi (Ancien Régime)
    - Contrat de mariage entre Denis Tocquet, marchand maître apothicaire et épicier, bourgeois de Paris, rue Saint-Honoré, et Anne Poncher, fille de Pierre Poncher, marchand bourgeois de Paris, rue de la Vieille Monnaie., 22 avril 1606; MC/ET/II/62
      contrat de mariage; Saint-Honoré (rue); Vieille-Monnaie (rue de la); Tocquet, Denis; Poncher, Anne; Poncher, Pierre; pharmacien; commerçant; commerçant
    - Attestation par divers marchands parisiens de fournitures de marchandises à Samson Fougère, marchand français à Pampelune, logé rue des Prêcheurs. Parmi ceux-ci Nicolas Regnault, maître bimbelotier, demeurant rue Saint-Denis, paroisse Saint-Sauveur, a fourni deux grosses de petites cloches., 19 mai 1606; MC/ET/II/62
      Documents du Minutier central concernant l'histoire de la musique (1600-1650), par Madeleine Jurgens, tome I [études I à X, 1763 actes], Paris, Archives nationales, 1967, p. 845 (instrument de recherche imprimé dématérialisé, certaines notices sont plus détaillées dans la version intégrale accessible en ligne par la rubrique 'Autres instruments de recherche', voir contexte dans le Plan d’orientation général - Notaires de Paris, guides thématiques du Minutier).
      Date de révision: 2011
      Date de création de la notice: 2009
      Documents du Minutier central concernant l'histoire de la musique (1600-1650), par Madeleine Jurgens, tome I, Paris, Archives nationales, 1967, XVI-1054 p.
      attestation; Pampelune (Espagne); Prêcheurs (rue des); Saint-Denis (rue); Fougère, Samson; Regnault, Nicolas; commerçant
    - Contrat de mariage entre Louis Douet, sieur de Mayaulx, professeur du Roi es langues étrangères, rue de la Barillerie, et Françoise Thoris, veuve de maître Antoine Manceau, avocat en Parlement, rue de la Barillerie., 29 mai 1606; MC/ET/II/62
      contrat de mariage; Barillerie (rue de la); Douet, Louis; Thoris, Françoise; Manceau, Antoine; avocat au parlement (Ancien Régime)
    - Testament de Jean Guérin, maître taillandier à Paris, rue de la Heaumerie., 2 juillet 1606; MC/ET/II/62
      testament; Heaumerie (rue de la); Guerin, Jean; forgeron
    - Testament de honorable femme Claire Amaury, rue Saint-Denis, épouse de Claude Benard, marchand bourgeois de Paris., 28 juillet 1606; MC/ET/II/62
      testament; Saint-Denis (rue); Amaury, Claire; Benard, Claude; commerçant
    - Testament de honorable femme Etiennette Queblé, rue de la Pelleterie, veuve de Pierre Le Noir, bourgeois de Paris, marchand maître boursier., 28 juillet 1606; MC/ET/II/62
      testament; Pelleterie (rue de la); Queble, Etiennette; Lenoir, Pierre; commerçant
    - Testament de Claude Benard, marchand bourgeois de Paris rue Saint-Denis., 28 juillet 1606; MC/ET/II/62
      testament; Saint-Denis (rue); Benard, Claude; commerçant
    - Testament de Marguerite Dufour, rue de la Haumerie, veuve de Nicolas de Charenton, maître armurier., 26 août 1606; MC/ET/II/62
      testament; Heaumerie (rue de la); Dufour, Marguerite; Charenton, Nicolas de; armurier
    - Contrat de mariage entre Claude Laisné, maître tissutier rubannier suivant la cour, rue Saint-Germain-l'Auxerrois, et Claude Chappon, fille de Adrien Chappon, marchand drapier à Marly-la-Ville, rue Saint-Denis., 10 septembre 1606; MC/ET/II/62
      contrat de mariage; Saint-Germain-l'Auxerrois (rue); Saint-Denis (rue); Marly-la-Ville (Val-d'Oise); Laisné, Claude; Chappon, Claude; Chappon, Adrien; négociant
    - Contrat de mariage entre Henri Eustache, maître teinturier en petit teint, rue de l'Ecorcherie et Denise Agace, fille de feu Guillaume Agace, marchand mercier rue Montmartre., 15 novembre 1606; MC/ET/II/62
      contrat de mariage; Ecorcherie (rue de l'); Montmartre (rue); Eustache, Henri; Agace, Denise; Agace, Guillaume; commerçant; teinturier blanchisseur
    - Contrat de mariage entre Nicolas Macquart, marchand maître fripier rue de la Chaussetterie, et Perrette Gillot, fille de feu Nicolas Gillot, marchand épicier à Paris, rue Saint-Denis., 22 novembre 1606; MC/ET/II/62
      contrat de mariage; Saint-Denis (rue); Macquart, Nicolas; Gillot, Perrette; Gillot, Nicolas; brocanteur; commerçant
    - Testament de Ragonde Chuppin, rue de la Heaumerie, veuve de Jean Guérin, maître taillandier., 20 décembre 1606; MC/ET/II/62
      testament; Heaumerie (rue de la); Chuppin, Radegonde; Guerin, Jean; forgeron
  - Minutes. 1607, janvier - mai, janvier - mai 1607; MC/ET/II/63
    - Inventaire après décès de Pierre Dehouent, le jeune, maître orfèvre rue Saint-Denis., 9 janvier 1607; MC/ET/II/63
      inventaire après décès; Saint-Denis (rue); Dehouent, Pierre; orfèvre
    - Testament de Denise Pescheur, rue Saint-Denis, épouse de François Roger, maître doreur sur cuir., 12 février 1607; MC/ET/II/63
      testament; Saint-Denis (rue); Pescheur, Denise; Roger, François; décorateur
    - inventaire après décès de Mathurin Bouchet, bourgeois de Paris, marchand boucher, rue Place aux Veaux, à la requête de sa veuve, Charlotte Thibert., 22 février 1607; MC/ET/II/63
      inventaire après décès; Bouchet, Mathurin; Thibert, Charlotte; boucher
    - Contrat de mariage entre Michel Delorme, tailleur d'habits et marchand linger rue Saint-Victor, et Louise Chartier, veuve de Girard Thierry, rue de Versailles., 9 mars 1607; MC/ET/II/63
      contrat de mariage; Saint-Victor (rue); Versailles (rue de); Delorme, Michel; Chartier, Louise; Thierry, Richard; tailleur d'habits; teinturier blanchisseur
    - Constitution par Simon de France, père, sergent à verge, priseur vendeur de biens de la prévôté de Paris, et par Catherine Bordereau, sa femme, demeurant rue des Vieilles-étuves, par Simon de France, fils, huissier sergent à cheval au Châtelet et par Marguerite Durant, sa femme, demeurant avec leurs parents, à Nicolas Contant, maître peintre, bourgeois de Paris, de 50 livres de rente au principal de 800 livres., 15 mars 1607; MC/ET/II/63
      En marge:
      1620, 4 septembre. - échange entre Charles Laurens et Claude Pescheur, sa femme, veuve de Nicolas Contant, et Simon de France, fils, de la rente de 50 livres contre une maison en appentis sise rue des Vieilles-étuves.
      constitution de rente; échange; Vieilles-Etuves (rue des); Bordereau, Catherine; Contant (veuve); Contant, Nicolas; Durant, Marguerite; France, Simon de (fils); France, Simon de (père); Laurens, Charles; Pescheur, Claude; peintre; commissaire-priseur; auxiliaire de justice
    - Inventaire après décès de honorable femme Simone Millet, rue de la Verrerie, épouse de Jean Mereau, marchand bourgeois de Paris., 19 mars 1607; MC/ET/II/63
      inventaire après décès; Verrerie (rue de la); Millet, Simone; Mereau, Jean; commerçant
    - Testament Robert Proyart, marchand orfèvre près du Grand Châtelet., 20 mars 1607; MC/ET/II/63
      testament; Châtelet (grand); Proyart, Robert; orfèvre
    - Contrat de mariage entre Hubert Gantheron, maître boursier gibecier, au bout du pont aux Meuniers, et Jeanne Rousseau, fille de feu Pierre Rousseau, bourgeois de Paris, marchand orfèvre rue du Crucifix., 1er avril 1607; MC/ET/II/63
      contrat de mariage; Crucifix (rue du); Meuniers (pont aux); Gantheron, Hubert; Rousseau, Jeanne; Rousseau, Pierre; orfèvre
    - Inventaire après décès de Claude Haneuse, marchand maître plumassier, rue Planchemibray à la requête de sa veuve, Agnès Le Jars., 18 avril 1607; MC/ET/II/63
      inventaire après décès; Haneuse, Claude; Le Jars, Agnès; commerçant
    - MICHON (Antoine) maître peintre rue Maubuée § obligation par. .. de 150 l. à Claude de LAROCHE, 23 avril 1607; MC/ET/II/63
      Artisans XVIIe, par M. Jurgens, M.A. Fleury, R. Gourmelon et le personnel du Minutier central, 1954-1996 (fichier papier entièrement dématérialisé; voir contexte dans le Plan d’orientation général - Notaires de Paris, guides thématiques du Minutier).
      Date de révision: 2011-2012
      Date de création de la notice: 2010
      obligation; Maubuée (rue); Michon, Antoine; Laroche, Claude de; peintre
    - Obligation par Antoine Michon, maître peintre, demeurant habituellement rue Maubuée chez M. Richomme, maître joueur d'instruments, actuellement prisonnier au grand Châtelet, et par Françoise Delarue, sa femme, envers Claude Delaroche, femme séparée de biens d'Etienne Le Mercier, bourgeois de Paris, demeurant rue Quincampoix, pour une somme de 150 livres représentant leurs dépenses de bouche., 24 avril 1607; MC/ET/II/63
      Documents du Minutier central concernant les peintres, sculpteurs et graveurs au XVIIe siècle (1600-1650) [études I à X, 1955 actes], par Marie-Antoinette Fleury, tome I, Paris, S.E.V.P.E.N, 1969, p. 493 (instrument de recherche imprimé dématérialisé, certaines notices sont plus détaillées dans la version intégrale accessible en ligne par la rubrique 'Autres instruments de recherche', voir contexte dans le Plan d’orientation général - Notaires de Paris, guides thématiques du Minutier).
      Autres dépouillement(s):
      Documents du Minutier central concernant l'histoire de la musique, par Madeleine Jurgens, tome I, Paris, Archives nationales, 1967, p. 231.
      obligation; Châtelet (grand); Maubuée (rue); Quincampoix (rue); Delaroche, Claude; Delarue, Françoise; Le Mercier, Etienne; Michon, Antoine; Richomme (M.); musicien; peintre
    - Contrat de mariage entre Nicolas Haudry, huissier, sergent à verge du Roi, et priseur juré vendeur de biens au Châtelet, prévôté et vicomté de Paris, rue des Ecrivains, et Marguerite Leconte, veuve de Nicolas Saulnier, sergent à verge au Châtelet, rue du Bourg l'Abbé., 1er mai 1607; MC/ET/II/63
      contrat de mariage; Ecrivains (rue des); Bourg-l'Abbé (rue du); Haudry, Nicolas; Leconte, Marguerite; Saulnier, Nicolas; auxiliaire de justice; auxiliaire de justice
    - Succession de maître Jacques Malingre, huissier en la cour de Parlement, et de sa femme, Catherine Le Moyne., 14 mai 1607; MC/ET/II/63
      partage; Malingre, Jacques; Le Moyne, Catherine; huissier de justice
    - inventaire après décès de Jean Hanet, gagne-denier de la douane de la ville de Paris, rue de la Bucherie, à la requête de sa veuve Catherine Delapierre., 15 mai 1607; MC/ET/II/63
      inventaire après décès; Hanet, Jean; Delapierre, Catherine; journalier
  - Minutes. 1607, juin - décembre, juin - décembre 1607; MC/ET/II/64
    - inventaire après décès de Denis Haudry, marchand bourgeois de Paris, rue des Ecrivains, et de sa femme, Nicole Planson., 7 juin 1607; MC/ET/II/64
      inventaire après décès; Ecrivains (rue des); Haudry, Denis; Planson, Nicole; commerçant
    - Testament de Robert Proyart, marchand orfèvre près du grand Châtelet., 13 juin 1607; MC/ET/II/64
    - Contrat de mariage entre Jean Compère, marchand plumassier sur le pont Notre-Dame, et Agnès Le Jars, veuve de Claude Haneuse, marchand plumassier rue Planche Mibray., 17 juin 1607; MC/ET/II/64
      contrat de mariage; Notre-Dame (pont); Planche-Mibray (rue); Compère, Jean; Le Jars, Agnès; Haneuse, Claude; fabricant d'accessoires vestimentaires
    - LA HOUVE (Paul de) marchand de peinture rue Neuve Notre-Dame § Transport par. .. à Jean PASSART, marchand bourgeois de Paris, du droit du bail à lui fait d'une maison rue Neuve Notre-Dame, 30 juin 1607; MC/ET/II/64
      transport de droits; La Houve, Paul de; Passart, Jean; commerçant; commerçant
    - Contrat de mariage entre Nicolas Bonneau, commis aux gabelles et grenier à sel de la généralité de Picardie, rue de la Mortellerie, et Jacqueline Pellé, fille de feu Michel Pellé, marchand à Nogent-le-Rotrou, rue de la Mortellerie., 5 juillet 1607; MC/ET/II/64
      contrat de mariage; Mortellerie (rue de la); Nogent-le-Rotrou (Eure-et-Loir); Bonneau, Nicolas; Pellé, Jacqueline; Pellé, Michel; commerçant
    - Contrat d'apprentissage pour six ans, au profit d'Adam de La Patte, âgé de treize ans, entre Toussaint de La Patte, manouvrier à Cormeilles-en-Parisis, son père, et Nicolas Contant, maître peintre, bourgeois de Paris, sans débours de part ni d'autre., 7 juillet 1607; MC/ET/II/64
      L'apprenti sera logé et nourri chez son maître.
      Documents du Minutier central concernant les peintres, sculpteurs et graveurs au XVIIe siècle (1600-1650) [études I à X, 1955 actes], par Marie-Antoinette Fleury, tome I, Paris, S.E.V.P.E.N, 1969, p. 159 (instrument de recherche imprimé dématérialisé, certaines notices sont plus détaillées dans la version intégrale accessible en ligne par la rubrique 'Autres instruments de recherche', voir contexte dans le Plan d’orientation général - Notaires de Paris, guides thématiques du Minutier).
      contrat d'apprentissage; Cormeilles-en-Parisis (Val-d'Oise); Contant, Nicolas; La Patte, Adam de; La Patte, Toussaint de; journalier; peintre
    - Testament de Jacques Jourdain, maître corroyeur baudroyeur suivant la cour, rue de Marivault., 22 juillet 1607; MC/ET/II/64
      testament; Jourdain, Jacques
    - Contrat de mariage entre Jean Plejard, maître teinturier au petit teint, rue de la Tannerie, et Catherine Lasnier, fille de Jean Lasnier, maître tailleur d'habits, rue Perrin-Gasselin., 23 octobre 1607; MC/ET/II/64
      contrat de mariage; Tannerie (rue de la); Perrin-Gasselin (rue); Plejard, Jean; Lasnier, Catherine; Lasnier, Jean; tailleur d'habits; teinturier blanchisseur
    - Association de sept joueurs d'instruments pour trois jours, à l'occasion des étrennes 1608., 9 novembre 1607; MC/ET/II/64
      Extrait du contenu:
      'Furent presens en leurs personnes Gilles Hebert, Jacques Buffeteau, Jacques Gaigneron, François Gauldron, Adam Vallet, Claude Godart et Adrien Peud'argent, tous joueurs d'instrumens à Paris, y demeurant, Lesquelz se sont associez et associent ensemblement en tout le gain qui, au plaisir de Dieu, sera faict entre eulx pendant trois jours commenceant le jour de l'an prochain que l'on comptera mil six cens huict pour aller aux estrennes et qui finiront le jour de la Saincte-Geneviefvre au soyr, pour estre le gain party tous les jours au soir. Pour recepvoir lequel gain ont lesdictz comparans commis et commectent ledict Hebert, lequel s'en est volontairement chargé, a promis et promect en tenir bon et fidel compte ausdictz aultres comparans leurs associez.